ACORDAO-COMPLETO-2344046

ACÓRDÃO DE RELAÇÃO

ACÓRDÃO DE RELAÇÃO 2998/2019 ATA 10/2019 - PRIMEIRA CÂMARA

Acórdão 2998/2019-TCU-Primeira Câmara
VISTOS e relacionados estes autos de tomada de contas especial instaurada pelo Instituto Nacional de Colonização e Reforma Agrária – INCRA, em desfavor do Sr. Evaldo Oliveira da Cunha, Ex-Prefeito Municipal de Ipixuna do Pará/PA, em razão da não aprovação da prestação de contas do Convênio 30000/2005, celebrado para execução de obras de infraestrutura destinadas à implantação de 33,90 km de estradas vicinais, em projetos de assentamento no município, 
Considerando que foi prevista a aplicação de R$ 687.308,72, sendo R$ 620.000,00 de recursos oriundos do concedente e R$ 67.308,72 relativos à contrapartida;
Considerando que, após a realização de diligência, constatou-se que a impugnação, pelo Incra, de parte dos valores federais transferidos (R$ 117.946,59) decorreu da diferença entre o valor disponibilizado e o utilizado (R$ 63.442,45) , somado ao valor proporcional da contrapartida (R$54.504,14) ;
Considerando, no entanto, que restou demonstrado o depósito pelo município do valor integral da contrapartida na conta do convênio, o ressarcimento pela municipalidade de rendimentos financeiros não auferidos no valor de R$ 10.458,74 e a devolução do saldo final do convênio no valor de R$ 42.586,48;
Considerando que a última vistoria realizada pelos técnicos do INCRA em 2008 constatou que os serviços foram executados de acordo com as especificações técnicas constantes do projeto básico, tendo o projeto cumprindo seu objetivo social, bem como que a proponente executou 100% do ajuste, apenas com a observação de que 83,83% da obra foi executada no prazo de vigência do convênio e 16,17% fora desse prazo;
Considerando, portanto, a conclusão de que os elementos constantes dos autos comprovam a execução físico-financeira do convênio e a existência de nexo de causalidade entre os recursos recebidos e a obra executada, sendo verificadas impropriedades que não geraram dano; e
Considerando os pareceres uniformes da unidade técnica e do MP/TCU no sentido de que foi verificada a ausência de pressupostos de desenvolvimento válido e regular, eis que há comprovação da boa e regular aplicação dos recursos e execução integral do convênio, afastando a ocorrência de prejuízo ao erário;
ACORDAM os Ministros do Tribunal de Contas da União, reunidos em Sessão de 1ª Câmara, por unanimidade, em:
a) arquivar a presente tomada de contas especial, sem julgamento do mérito, ante a ausência de pressupostos de constituição e desenvolvimento válido e regular do processo, com fundamento nos arts. 169, inciso VI, e 212 do RI/TCU;
b) dar ciência deste acórdão ao Instituto Nacional de Colonização e Reforma Agrária – INCRA, à Prefeitura Municipal de Ipixuna do Pará/PA e ao Sr. Evaldo Oliveira da Cunha.
1. Processo TC-Processo 032.569/2017-3 (TOMADA DE CONTAS ESPECIAL) 
	1.1. Responsável: Evaldo Oliveira da Cunha (CPF XXX.934.452-XX) .
	1.2. Órgão/Entidade/Unidade: Município de Ipixuna do Pará/PA.
	1.3. Relator: Ministro-Substituto Augusto Sherman Cavalcanti.
	1.4. Representante do Ministério Público: Procurador Marinus Eduardo De Vries Marsico.
	1.5. Unidade Técnica: Secretaria de Controle Externo de Tomada de Contas Especial (Secex-TCE) .
	1.6. Representação legal: não há.
	1.7. Determinações/Recomendações/Orientações: não há.

Primeira Câmara

Município de Ipixuna do Pará/PA.

Evaldo Oliveira da Cunha (CPF XXX.934.452-XX).

AUGUSTO SHERMAN

não há.

TOMADA DE CONTAS ESPECIAL (TCE)

Secretaria de Controle Externo de Tomada de Contas Especial (Secex-TCE).